【裁判字號】    98,易,927
【裁判日期】    981111
【裁判案由】    傷害等
【裁判全文】
臺灣高雄地方法院刑事判決               98年度易字第927號
公  訴  人  臺灣高雄地方法院檢察署檢察官
被      告  甲○○
上列被告因傷害等案件，經檢察官聲請簡易判決處刑（97年度調
偵字第660 號）及移送併案審理（98年度調偵字第42號），本院
改依通常程序審理，判決如下：
    主  文
甲○○犯毀損他人物品罪，處拘役參拾日，如易科罰金，以新臺
幣壹仟元折算壹日；減為拘役拾伍日，如易科罰金，以新臺幣壹
仟元折算壹日。又犯傷害罪，處有期徒刑肆月，如易科罰金，以
新臺幣壹仟元折算壹日；減為有期徒刑貳月，如易科罰金，以新
臺幣壹仟元折算壹日。
    事  實
一、甲○○於民國95年12月12日16時45分前某時許，與丙○○因
    細故發生爭執，遂駕車追逐丙○○駕駛之車牌號碼VH─1641
    號自小客車，追趕至高雄縣岡山鎮○○路190 號前（高速公
    路涵洞下），因甲○○甚為氣憤，竟基於毀損之犯意，以現
    場拾得之石塊砸向丙○○所有上開自小客車駕駛座旁之車窗
    ，致丙○○上開自小客車駕駛座旁之玻璃窗遭擊中而損壞，
    無法使用，致生損害於丙○○，復又基於傷害之犯意，自該
    玻璃破裂之車窗處，伸手抓住丙○○之頭部撞擊上開自小客
    車駕駛座旁之車門及拉扯身體，致丙○○受有左額顳部血腫
    （約3 ×3 公分）、雙側前臂多處瘀痕、左前臂大面積擦傷
    （約16×4 公分）等傷害。
二、案經丙○○訴由高雄縣政府警察局岡山分局報告臺灣高雄地
    方法院檢察署檢察官偵查後聲請簡易判決處刑及移送併辦。
    理  由
壹、證據能力部分：
    按被告以外之人於審判外之陳述，雖不符刑事訴訟法第159
    條之1 至之4 之規定，然經當事人於審判程序同意作為證據
    ，法院審酌該言詞陳述或書面陳述作成時之情況，認為適當
    者，亦得為證據。又當事人、代理人或辯護人於法院調查證
    據時，知有第159 條第1 項不得為證據之情形，而未於言詞
    辯論終結前聲明異議者，視為有前項之同意，同法第159 條
    之5 亦有明文。查本案所引用之其餘證據資料（詳後引證據
    ），其中各項言詞或書面傳聞證據部分，縱無刑事訴訟法第
    159 條之1 至第159 條之4 或其他規定之傳聞證據例外情形
    ，亦業經本院審理時予以提示並告以要旨，且各經檢察官及
    被告甲○○表示意見，當事人已知上述證據乃屬傳聞證據，
    或明示同意作為本案之證據使用，或未於言詞辯論終結前對
    該等證據聲明異議，本院審酌上開證據作成時之情況，並無
    違法取證或其他瑕疵，認為以之作為證據為適當，應具有證
    據能力。
貳、實體部分：
一、訊據被告甲○○對於毀損告訴人上開自小客車車窗一事，坦
    承不諱，惟矢口否認有何傷害告訴人之犯行，辯稱：當日因
    告訴人經過純陽宮，按下車窗向伊比中指，伊很氣憤，就駕
    車追趕告訴人；因為伊當時很氣憤，所以就在現場臨時撿石
    頭砸告訴人的車，伊沒有抓告訴人的頭去撞車門；伊拿石頭
    砸告訴人的車時，她車已經停下來了，整個人都在車子裡面
    ，車門鎖起來了；伊正要開車走時，楊素卿才到；伊砸了告
    訴人的車之後，掉頭就走了，因為當時現場有3 、40個工人
    ，若有打抱不平的人出來，伊會被人家打死等語（本院審簡
    字卷第42、83頁，易字卷第45、46頁）。經查：
（一）本件毀損部分之犯行，業經證人即告訴人丙○○、證人即
      當日前往現場處理之高雄縣政府警察局湖內分局嘉興派出
      所警員陸英河證述在卷（本院審簡字卷第43、81、82頁）
      ，復有現場照片4 張、車牌號碼VH─1641號自小客車行車
      執照附卷可稽（岡山分局警卷第7 、8 頁，本院易字卷第
      51-1頁），足認被告之任意性自白與事實相符，得為認定
      犯罪之依據，是此部分之犯行，應堪認定。
（二）證人丙○○於本院中證稱：伊於95年12月12日下午因另案
      去蛙潭派出所做完筆錄，伊開車要離開，被告在半路開始
      開車跟伊到案發現場，他拿大石頭丟伊車窗左邊玻璃，伊
      當時坐在車內駕駛座，被告從外面隔著車窗抓伊的頭髮，
      拿伊的頭去撞被他打破的車窗門，用玻璃割伊的手等語（
      本院審簡卷第43頁），核與其於警詢、偵訊及本院中歷次
      證述之情節相符，佐以證人丙○○確實有於95年12月12日
      下午3 時許至高雄縣政府警察局湖內分局蛙潭派出所製作
      筆錄，有證人丙○○上開調查筆錄在卷為憑（湖內分局警
      卷第1 、2 頁），是證人丙○○上開證述應堪採信。
（三）證人楊素卿於本院中證稱：95年12月12日當日伊接到丙○
      ○的電話，說被告開車在後面追她，她說了一個地名，伊
      就開車過去，在離被告2 、30公尺處停車，伊下車剛好看
      到被告抓著丙○○的頭髮去撞丙○○車的車門，那時玻璃
      已經破了等語（本院審簡卷第43、44頁），證人楊素卿業
      經具結作證，堪信應無甘冒偽證之責而設詞攀誣被告之理
      ，且證人丙○○亦稱被告打伊時，楊素卿有看到等語（偵
      卷第7 頁、調偵卷第9 頁），足認證人楊素卿證言應屬非
      虛，而堪採信。至被告於警詢中辯稱：伊看到楊素卿就駕
      車離開現場了等語（岡山分局警卷第5 頁），則被告亦不
      否認當日證人楊素卿有抵達現場，又被告自陳當時甚為憤
      怒，故拾得現場石塊砸向告訴人車窗，自難認其在盛怒之
      下，尚有精神注意到相隔2 、30公尺之證人楊素卿何時抵
      達現場，是其上開辯稱看到楊素卿就駕車離開現場，應係
      指其駕車離開現場時，證人楊素卿已在現場，則證人楊素
      卿證稱有看到被告拉告訴人的頭撞玻璃破損的車門等情，
      應認為實在，被告辯稱證人楊素卿為其要離開現場時，始
      抵達現場云云（本院審簡卷第83頁），而否認證人楊素卿
      上開證言，應屬犯後卸責之詞，殊無可取。
（四）證人陸英河於本院中證稱：95年12月12日有前往高雄縣岡
      山鎮○○路190 號前處理被告與告訴人之爭執事件，到現
      場時看到1 位女子坐在紅色轎車的駕駛座，頭部有流血，
      駕駛座車門的玻璃破掉，副駕駛座有1 顆石頭，伊問她發
      生何事，她說有人從田寮鄉追她追到這裡打她，只說被打
      傷等語（本院審簡字卷第81、82頁），足徵告訴人當日身
      體確有受傷之情形。又參酌卷附之高雄縣政府警察局岡山
      分局98年7 月7 日高縣岡警偵字第0980008264號函暨附件
      ，及檢附之高雄縣政府警察局員警出入登記簿、員警工作
      紀錄簿、岡山分局嘉興派出所受理各類案件紀錄表（本院
      審簡卷第61～71頁），均明確記載被害人丙○○於上開時
      、地，遭被告持鵝卵石打破駕駛座之車窗玻璃，並將被害
      人頭部拉往車窗撞擊等情，若非告訴人當時真有受傷，且
      到場處理之員警認為應有此事，豈會明確記載在上開文件
      資料上，益徵被告當日確實有拉告訴人之頭部撞擊駕駛座
      旁之車門等行為甚明。
（五）告訴人當日受有左額顳部血腫（約3 ×3 公分）、雙側前
      臂多處瘀痕、左前臂大面積擦傷（約16×4 公分）等傷害
      ，有國軍岡山醫院附設民眾診療服務處診斷證明書、該院
      98年10月14日醫岡院部字第0980001202號函暨附件告訴人
      病歷資料，及告訴人受傷相片1 張存卷可稽（岡山分局警
      卷第6 、7 頁，本院易字卷第29、32～34頁），其中告訴
      人之病歷影本上記載，告訴人主訴當日被人攔截抓去撞車
      窗、毆打，致左太陽穴處有一3 ×3 公分之血腫，雙手臂
      多處抓傷、瘀傷、玻璃刺傷等情（本院易字卷第33頁背面
      ），倘被告並無拉告訴人頭部撞擊左側駕駛座車門，告訴
      人左額豈會有因撞擊而產生之血腫，又倘非因被告與告訴
      人有拉扯行為，告訴人豈會有因反抗而導致雙手臂遭抓傷
      、因撞擊而有瘀傷，及因雙手揮舞中遭破裂之玻璃刺傷等
      傷害，此等傷害均顯示被告當日確實有於砸破駕駛座旁車
      窗玻璃後，進而與告訴人發生拉扯，並抓告訴人頭部撞擊
      駕駛座旁之車門，致告訴人受有上揭傷害等情至為明確。
      被告雖辯稱當日現場有3 、40個工人，若有打告訴人，而
      有人抱不平，伊會被人家打死云云，然本件證人楊素卿證
      稱為其報警處理（調偵卷第10頁），而非現場之人，顯見
      現場之人並無關注此事；又被告當時正在氣頭上，且供稱
      伊在12月被告訴人帶的人圍毆等語（本院易字卷第46頁）
      ，因此見到告訴人向其比中指，即駕車追趕告訴人，並在
      明知告訴人人在車內駕駛座上之情況下，仍不顧告訴人身
      體安全，手持石頭砸向駕駛座旁之車窗，且力道甚強而將
      駕駛座旁之車窗整面擊破，則被告在極度憤怒之情況下，
      難以認其尚有理智可察覺周圍之環境，並思及自己之處境
      而克制自己之怒氣，且於擊破車窗看見告訴人身影後，願
      意作罷離去，反而應在看見告訴人身影後，向前與其理論
      ，是被告辯稱砸了告訴人的車掉頭就走云云，應屬事後臨
      訟杜撰之詞，顯不可採。又告訴人前揭受傷結果，係因被
      告拉扯其頭部撞擊車門之行為所致，二者間確有相當因果
      關係。
（六）綜上，本件事證明確，被告前開犯行堪以認定，均應依法
      論科。
二、核被告甲○○所為，係犯刑法第354 條毀損他人物品罪、第
    277 條第1 項傷害罪。被告上開丟擲石頭砸破告訴人上開自
    小客車車窗玻璃之行為，與車窗玻璃損壞後，復拉告訴人頭
    部撞擊車門致告訴人受有上揭傷害之行為間，犯意各別，行
    為互殊，應予分論併罰。又移送併辦部分，與起訴被告傷害
    之犯罪事實相同，本院自得併予審理。爰審酌被告與告訴人
    彼此相識，僅因細故，被告即持石塊丟擲告訴人上開自小客
    車之車窗，並出手毆打告訴人，行為實屬衝動且不當，犯後
    僅坦承部分犯行，態度尚可，並衡酌告訴人所受之傷勢，及
    因告訴人無意願和解，有本院刑事案件移付調解簡要紀錄在
    卷可考（本院審簡卷第26頁），故迄今尚未與告訴人達成和
    解，賠償所受損害等一切情狀，分別量處如主文所示之刑，
    並均諭知易科罰金之折算標準，以資懲儆。又被告上開犯罪
    時間係於96年4 月24日以前，所犯合於中華民國96年罪犯減
    刑條例第2 條第1 項第3 款之規定，均應各減宣告刑二分之
    一，且依同條例第7 條規定於判決主文同時諭知其宣告刑及
    減得之刑。
據上論斷，應依刑事訴訟法第299 條第1 項前段，刑法第277 條
第1 項、第354 條、第41條第1 項前段，刑法施行法第1 條之1
，中華民國96年罪犯減刑條例第2 條第1 項第3 款、第7 條，判
決如主文。
本案經檢察官乙○○到庭執行職務。
中    華    民    國    98    年    11    月    11    日
                  刑事第十六庭  審判長法  官  曾逸誠
                                      法  官  姚水文
                                      法  官  王靖茹
以上正本證明與原本無異。
如不服本判決應於收受送達後10日內向本院提出上訴書狀，並應
敘述具體理由；如未敘述上訴理由者，應於上訴期間屆滿後20日
內向本院補提理由書（均須按他造當事人之人數附繕本）「切勿
逕送上級法院」。
中    華    民    國    98    年    11    月    11    日
                                      書記官  陳鈺甯
附錄本案論罪科刑法條：
中華民國刑法第277條第1 項
傷害人之身體或健康者，處3 年以下有期徒刑、拘役或1 千元以
下罰金。
中華民國刑法第354條
毀棄、損壞前二條以外之他人之物或致令不堪用，足以生損害於
公眾或他人者，處 2 年以下有期徒刑、拘役或 5 百元以下罰金
。


司法院資訊處製作；財團法人民間司法改革基金會備份。
